臺灣嘉義地方法院刑事判決　　　　　　　100年度訴字第137號
公　訴　人　臺灣嘉義地方法院檢察署檢察官
被　　　告　賴裕新
上列被告因毒品危害防制條例案件，經檢察官提起公訴（100年
度毒偵字第34號），被告於本院行準備程序時就犯罪事實為有罪
之陳述，經本院合議庭裁定適用簡式審判程序，判決如下：
    主  文
賴裕新施用第一級毒品，累犯，處有期徒刑柒月。
    犯 罪 事 實
一、賴裕新前因施用毒品案件，經本院裁定送觀察、勒戒，於民
    國九十一年十一月八日認因無繼續施用毒品傾向而釋放。又
    因施用毒品案件，經本院裁定令入戒治處所施以強制戒治，
    於九十三年一月九日因法律修正出監釋放，另經起訴後由本
    院以九十二年度簡字第一六四七號判決判處有期徒刑六月確
    定，於九十三年二月十六日易科罰金執行完畢。復因施用毒
    品案件，經臺灣高等法院臺南分院以九十四年度上訴字第五
    三二號判決判處有期徒刑十一月確定；又因偽證案件，經臺
    灣雲林地方法院判處有期徒刑一年，經臺灣高等法院臺南分
    院、最高法院駁回上訴確定，上揭二罪經減刑後定應執行有
    期徒刑十月十五日，於九十六年七月十七日執行完畢出監。
    再因施用毒品案件，經本院以九十七年訴字第一四三號判決
    判處有期徒刑七月，經臺灣高等法院臺南分院、最高法院駁
    回上訴確定；復因二次施用毒品案件，再經本院以九十七年
    訴字第七四一號判決判處有期徒刑八月、三月，應執行有期
    徒刑十月，上開三罪經接續執行，於九十八年十月九日縮刑
    假釋出監付保護管束，於九十九年一月三十日保護管束期滿
    未經撤銷假釋，視為執行完畢。詎其仍不知悔改，復基於施
    用第一級毒品之犯意，於九十九年七月十八日上午八時許，
    在嘉義縣新港鄉古民村附近，以將海洛因摻水注射之方式，
    施用第一級毒品海洛因一次。嗣經賴裕新同意採驗尿液送驗
    ，結果呈嗎啡陽性反應而查獲。
二、案經臺中市政府警察局第六分局報請臺灣嘉義地方法院檢察
    署檢察官偵查起訴。
    理  由
一、本件係經被告賴裕新於本院準備程序中就被訴事實為有罪之
    陳述，經本院合議庭裁定由受命法官獨任以簡式審判程序審
    理，依刑事訴訟法第二百七十三條之二、同法第一百五十九
    條第二項規定，不適用傳聞法則有關限制證據能力之相關規
    定，合先敘明。
二、上揭犯罪事實，業據被告坦承不諱，而被告經採集其尿液送
    驗結果，呈嗎啡陽性反應之事實，有臺中市警察局第六分局
    委託驗尿代號與真實姓名對照表、中山醫學大學附設醫院檢
    驗科藥物檢測中心尿液檢驗報告附卷可稽（警卷第10、11頁
    ）；被告施用第一級毒品海洛因之自白核與事實相符。又被
    告因施用毒品案件，經本院先後裁定送觀察勒戒、強制戒治
    ，各於九十一年十一月八日、九十三年一月九日釋放之事實
    ，則有臺灣高等法院被告前案紀錄表各一份在卷可按，是本
    件被告於前開受觀察勒戒期滿釋放後之五年內再犯施用毒品
    而受強制戒治後，三犯以上本件毒品危害防制條例第十條第
    一項之罪，事證明確，其犯行應堪認定。
三、按毒品危害防制條例於九十二年七月九日修正公布，自九十
    三年一月九日施行，其中第二十條、第二十三條將施用毒品
    之刑事處遇程序，區分為「初犯」及「五年內再犯」、「五
    年後再犯」。惟倘被告於五年內已再犯，經依法追訴處罰，
    縱其第三次（或第三次以上）再度施用毒品之時間，在初犯
    經觀察、勒戒或強制戒治執行完畢釋放五年以後，已不合於
    「五年後再犯」之規定，且因已於「五年內再犯」，顯見其
    再犯率甚高，原實施觀察、勒戒或強制戒治，已無法收其實
    效，即應依該條例第十條處罰（最高法院九十五年第七次刑
    事庭會議決議意旨參照），核被告所為，係犯毒品危害防制
    條例第十條第一項之施用第一級毒品罪；其施用第一級毒品
    前持有第一級毒品之低度行為，應為施用第一級毒品之高度
    行為所吸收，不另論罪。又被告再因施用毒品案件，經本院
    以九十七年訴字第一四三號判決判處有期徒刑七月，經臺灣
    高等法院臺南分院、最高法院駁回上訴確定；復因二次施用
    毒品案件，再經本院以九十七年訴字第七四一號判決判處有
    期徒刑八月、三月，應執行有期徒刑十月，上開三罪經接續
    執行，於九十八年十月九日縮刑假釋出監付保護管束，於九
    十九年一月三十日保護管束期滿未經撤銷假釋，視為執行完
    畢，有臺灣高等法院被告前案紀錄表附卷可按，其於徒刑執
    行完畢五年以內，故意再犯本案為有期徒刑以上之罪，為累
    犯，應依刑法第四十七條第一項規定，加重其刑。又被告雖
    於初次警詢時即坦承施用毒品，然係因其向上游購毒遭通訊
    監察發現，而遭通知到案詢問，此觀之警詢筆錄內容甚明（
    警卷第4、5頁），顯經偵查犯罪職權之機關或公務員合理懷
    疑其施用毒品犯行，而未合於自首要件，併予敘明。
四、爰審酌被告前迭犯違反毒品危害防制條例案件，素行不佳，
    經判刑確定執行完畢，復經觀察勒戒、強制戒治矯治未予判
    刑之寬典，仍無視於毒品對於自身健康之戕害及國家對於杜
    絕毒品犯罪之禁令，猶施用毒品不輟，再為本案犯行，顯無
    戒絕之意及其犯罪之動機、目的、手段、犯罪後於審理時坦
    承犯行、且配合指證上游販毒之人、態度尚佳等一切情狀，
    量處如主文所示之刑。
據上論斷，應依刑事訴訟法第二百七十三條之一第一項、第二百
九十九條第一項前段，毒品危害防制條例第十條第一項，刑法第
十一條、第四十七條第一項，判決如主文。
本案經檢察官吳咨泓到庭執行職務
中    華    民    國   100    年    2     月    18    日
                  刑事第五庭    法  官  蔡廷宜
以上正本證明與原本無異。
如不服本判決應於收受判決後10日內向本院提出上訴書狀，並應
敘述具體理由；其未敘述上訴理由者，應於上訴期間屆滿後20日
內向本院補提理由書（均須按他造當事人之人數附繕本）「切勿
逕送上級法院」。告訴人或被害人如對於本判決不服者，應具備
理由請求檢察官上訴，其上訴期間之計算係以檢察官收受判決正
本之日期為準。
中    華    民    國   100    年    2     月    18    日
                                書記官  林美足
附錄論罪法條全文：
毒品危害防制條例第十條第一項：
施用第一級毒品者，處六月以上五年以下有期徒刑。